臺灣新北地方法院民事裁定
111年度司繼字第4209號
聲  請  人  郭獻文  



關  係  人  財政部國有財產署北區分署


法定代理人  郭曉蓉  
上列聲請人聲請指定被繼承人王廉卿之遺產管理人事件，本院裁
定如下：
    主  文
指定財政部國有財產署北區分署為被繼承人王廉卿【男、民國00
年00月0日生、身分證統一編號：Z000000000號、生前最後設籍︰
新北市○○區○○○道○段0號6樓（新北○○○○○○○○）、民國109年10月1
7日死亡】之遺產管理人。
准對被繼承人王廉卿之大陸地區以外繼承人為承認繼承之公示催
告。
被繼承人王廉卿之大陸地區以外繼承人，應自前項公示催告最後
揭示於法院公告處、資訊網路及其他適當處所之日起，壹年內承
認繼承。上述期限屆滿，無繼承人承認繼承時，被繼承人王廉卿
之遺產，於大陸地區之繼承人依法繼承、清償債權並交付遺贈物
後，如有賸餘即歸屬國庫。
聲請程序費用新臺幣壹仟元由被繼承人王廉卿之遺產負擔。
    理  由
一、按被繼承人在臺灣地區之遺產，由大陸地區人民依法繼承之
    遺產事件，其繼承人全部為大陸地區人民者，除被繼承人係
    現役軍人或退除役官兵者，應適用臺灣地區與大陸地區人民
    關係條例（下稱關係條例）第68條規定外，由繼承人、利害
    關係人或檢察官聲請法院指定財政部國有財產局為遺產管理
    人，管理其遺產，關係條例第67條之1第1項定有明文。此規
    定係對非訟事件法中關於繼承事件之特別規定，如有符合上
    開條文規定之情形，自不在適用非訟事件法中關於選任遺產
    管理人之規定，有臺灣高等法院暨所屬法院90年度法律座談
    會民事類提案第45號研討意見可供參照。
二、本件聲請意旨略以：聲請人為被繼承人王廉卿之配偶，惟被
    繼承人已於民國109年10月17日死亡，聲請人為大陸地區人
    民，為被繼承人唯一合法繼承人，並已向本院聲明繼承，現
    為繼承被繼承人之遺產，爰依關係條例第67之條之1規定，
    請求指定財政部國有財產署為遺產管理人等語。
三、經查，聲請人上開主張，業據其提出財團法人海峽交流基金
    會證明書、中華人民共和國河南省安陽市豫安公證處公證書
    、被繼承人繼承系統表、除戶謄本、本院家事庭聲明繼承准
    予備查函文等件為證，並有新北○○○○○○○○覆函附卷可稽查，
    復經本院調閱111年度司聲繼字第5號聲明繼承卷宗查明無訛
    ，堪信真實。是聲請人對於被繼承人之遺產有利害關係，其
    聲請指定遺產管理人，即屬有據。又本件被繼承人並非現役
    軍人或退除役官兵，有國軍退除役官兵輔導委員會回覆本院
    函文在卷可稽，且被繼承人死亡後，適法之繼承人既僅有其
    配偶即大陸地區人民之聲請人，則聲請人依第67之條之1第1
    項規定聲請指定財政部國有財產署為其遺產管理人，亦無不
    合，爰裁定如主文第1 項所示，並依法為承認繼承之公示催
    告。至上開期限屆滿，臺灣地區無繼承人承認繼承時，被繼
    承人之遺產依關係條例第67條、民法第1185條規定，於大陸
    地區之繼承人依法繼承、清償債權並交付遺贈物後，如有賸
    餘，應歸屬國庫，附此敘明。
四、爰裁定如主文。
五、如對本裁定抗告須於裁定送達後10日內向本院提出抗告狀，
    並繳納抗告費1,000元。
中　　華　　民　　國　　111 　年　　12　　月　　18　　日
                  家事法庭    司法事務官